【裁判字號】    95,易,74
【裁判日期】    950512
【裁判案由】    違反毒品危害防制條例
【裁判全文】
臺灣屏東地方法院刑事判決                95年度易字第74號
聲  請  人  臺灣屏東地方法院檢察署檢察官
被      告  甲○○
上列被告因違反毒品危害防制條例案件，經檢察官聲請簡易判決
處刑（94年度毒偵字第2843號、第2867號）及移送併辦（95年度
毒偵字第458 號、第749 號），本院認不得以簡易判決處刑，改
依通常程序審理，被告於本院準備程序中就被訴事實為有罪之陳
述，經本院合議庭裁定由受命法官獨任依簡式審判程序審理，判
決如下：
    主  文
甲○○連續施用第二級毒品，累犯，處有期徒刑壹年貳月。扣案
各沾有毒品甲基安非他命殘渣之玻璃球吸食器壹支、自製吸食器
壹組、包裝袋壹只，均沒收銷燬之。
    事  實
一、甲○○前因施用毒品案件，先後經本院90年度毒聲字第1951
    號、91年度毒聲字740 號裁定送觀察、勒戒2 次後，因認無
    繼續施用毒品傾向，分別經臺灣屏東地方法院檢察署檢察官
    於民國90年11月20日以90年度毒偵字第1890號、91年9 月27
    日以91年度毒偵緝字第140 號為不起訴處分確定。又因施用
    毒品案件，經本院92年度毒聲字第291 號裁定令入戒治處所
    施以強制戒治，其間因戒治成效良好，經本院裁定停止戒治
    ，並於92年10月16日出所（保護管束期間至93年5 月16日，
    停止戒治處分未經撤銷）。另因施用毒品案件，分別經臺灣
    高等法院高雄分院92年度上易字第1054號判處有期徒刑9 月
    確定、本院93年度簡字第745 號判處有期徒刑6 月確定，嗣
    經接續執行，甫於94年3 月31日縮短刑期假釋出監，保護管
    束期間至94年5 月25日，假釋未經撤銷，以已執行論。
二、詎其仍不知戒絕毒癮，竟於上開強制戒治執行完畢5 年內，
    又基於施用第二級毒品甲基安非他命之概括犯意，自94年10
    月間某日起，至95年4 月2 日中午，在其位於屏東縣東港鎮
    ○○里○○路3 之7 號住處，以將甲基安非他命置於玻璃球
    吸食器或自製吸食器內，下方點火加熱燒烤，而以口鼻吸食
    蒸發氣體之方式，連續施用第二級毒品甲基安非他命多次，
    平均每3 、4 日施用1 次。嗣先後為警查獲：
  1.94年11月18日10時10分許，為警在屏東縣東港鎮○○路與沿
    海路口查獲，並扣得其所有且供施用毒品甲基安非他命所用
    而沾有甲基安非他命殘渣之玻璃球吸食器1 支。
  2.94年11月22日11時30分許，為警持搜索票在其上該住處查獲
    並扣得其所有且供施用毒品甲基安非他命所用而沾有甲基安
    非他命殘渣之自製吸食器1 組。
  3.95年2 月28日12時許，為警持搜索票前往其上開住處查獲，
    並扣得其所有且供施用毒品甲基安非他命所用，而沾有甲基
    安非他命殘渣之包裝袋1 只。
  4.嗣因其經本院傳拘無著，乃由本院發佈通緝，並95年4 月4
    日22時45分許，為警在其上開住處緝獲，復經其同意為警採
    尿送驗，仍呈甲基安非他命陽性反應。
三、案經屏東縣警察局枋寮分局、東港分局報告臺灣屏東地方法
    院檢察署檢察官偵查後聲請簡易判決處刑及移送併辦。
    理  由
一、本件被告甲○○所犯係死刑、無期徒刑、最輕本刑為3 年以
    上有期徒刑以外之罪，其於本院準備程序中就被訴事實為有
    罪之陳述，經本院合議庭裁定由受命法官獨任依簡式審判程
    序，先予敘明。
二、上揭事實，訊據被告於本院審理中坦承不諱，而被告先後4
    次為警查獲後所採之尿液，經送檢驗結果，均呈甲基安非他
    命陽性反應，有台灣檢驗科技股份有限公司濫用藥物尿液檢
    驗報告4 份在卷可稽，此外，復有被告所有且供施用毒品甲
    基安非他命所用之玻璃球吸食器1 支、自製吸食器1 組及包
    裝袋1 只扣案可佐。又上開扣案物品經送請專業機構鑑定結
    果，均沾有毒品甲基安非他命殘渣而呈甲基安非他命陽性反
    應，亦有高雄醫學大學附設中和紀念醫院檢驗報告3 份附卷
    可參，足徵被告之自白應與事實相符，堪予採信。第查，被
    告前因施用毒品案件，先後經本院90年度毒聲字第1951號、
    91年度毒聲字740 號裁定送觀察、勒戒2 次後，因認無繼續
    施用毒品傾向，分別經臺灣屏東地方法院檢察署檢察官於民
    國90年11月20日以90年度毒偵字第1890號、91年9 月27日以
    91 年 度毒偵緝字第140 號為不起訴處分確定。又因施用毒
    品案件，經本院92年度毒聲字第291 號裁定令入戒治處所施
    以強制戒治，其間因戒治成效良好，經本院裁定停止戒治，
    並於92年10月16日出所（保護管束期間至93年5 月16日，停
    止戒治處分未經撤銷），有卷附臺灣屏東地方法院檢察署刑
    案資料查註紀錄表、同署全國施用毒品案件紀錄表、臺灣高
    等法院被告前案紀錄表附卷可考，是本件被告於上開強制戒
    治執行完畢5 年內所為施用毒品犯行，自應依法論科。
三、按甲基安非他命係毒品危害防制條例所稱之第二級毒品，不
    得非法施用，是核被告所為，係犯毒品危害防制條例第10條
    第2 項之施用第二級毒品罪。被告為施用毒品甲基安非他命
    所持有毒品之低度行為，為施用之高度行為所吸收，不另論
    罪。被告多次施用毒品甲基安非他命之行為，時間緊接，方
    法相同，觸犯構成要件相同之罪名，顯係基於概括犯意反覆
    為之，為連續犯，應依刑法第56條之規定論以1 罪，並加重
    其刑。被告施用毒品期間迄至95年4 月2 日止、及另於事實
    一3.4.之時地為警查獲之事實，雖均未經檢察官聲請簡易判
    決處刑，然與聲請部分具有連續犯之裁判上一罪關係，為聲
    請效力所及，且業經檢察官移送併辦，本院自應併予審理。
    又被告因施用毒品案件，分別經臺灣高等法院高雄分院92年
    度上易字第1054號判處有期徒刑9 月確定、本院93年度簡字
    第745 號判處有期徒刑6 月確定，嗣經接續執行，甫於94年
    3 月31日縮短刑期假釋出監，保護管束期間至94年5 月25日
    ，假釋未經撤銷，以已執行論，有臺灣屏東地方法院檢察署
    刑案資料查註紀錄表、臺灣高等法院被告前案紀錄表在卷可
    考，其於有期徒刑執行完畢5 年內再犯本件有期徒刑以上之
    罪，係屬累犯，應依刑法第47條規定，加重其刑，並遞予加
    重之。爰審酌被告有贓物、毒品等多項前科，且歷經毒癮戒
    斷之保安處分程序（參前揭紀錄表），仍未能徹底戒絕毒癮
    ，惟施用毒品係自戕行為且犯後坦承犯行，態度尚可等一切
    情狀，量處如主文所示之刑。又扣案沾有毒品甲基安非他命
    殘渣之玻璃球吸食器1 支、自製吸食器1 組及包裝袋1 只，
    均應整體視為毒品，依毒品危害防制條例第18條第1 項前段
    之規定，併予宣告沒收銷燬之。
據上論斷，應依刑事訴訟法第452 條、第273 條之1 第1 項、第
299 條第1 項前段，毒品危害防制條例第10條第2 項、第18條第
1項 前段，刑法第11條、第56條、第47條，判決如主文。
本案經檢察官王光傑到庭執行職務。
中    華    民    國    95     年    5    月    12    日
                       刑事第四庭   法  官  劉敏芳
以上正本證明與原本無異。
如不服本判決應於收受本判決送達後十日內向本院提出上訴書狀
，其未敘述上訴理由者，並得於提起上訴後十日內向本院補提理
由書狀（均須按他造當事人之人數附繕本）「切勿逕送上級法院
」
中    華    民    國    95    年    5     月    12    日
                                    書記官  許倬維
附錄本案論罪法條：
毒品危害防制條例第10條第2項：
施用第二級毒品者，處3年以下有期徒刑。


司法院資訊處製作；財團法人民間司法改革基金會備份。
